臺灣臺北地方法院民事裁定  
111年度簡抗字第85號
抗  告  人  李碧芬  
相  對  人  榮騰建設有限公司

法定代理人  施國名  
上列當事人間請求債務不履行損害賠償事件，抗告人對於民國11
1年11月10日本院臺北簡易庭111年度北簡字第16096號裁定提起
抗告，本院裁定如下：
    主  文
抗告駁回。
抗告費用新臺幣壹仟元由抗告人負擔。
    理  由
一、按訴訟之全部或一部，法院認為無管轄權者，依原告聲請或
    依職權以裁定移送其管轄法院；當事人得以合意定第一審管
    轄法院，但以關於由一定法律關係而生之訴訟為限；前項合
    意，應以文書證之；惟合意管轄之規定，於本法定有專屬管
    轄之訴訟者，不適用之，民事訴訟法第28條第1項、第24條
    、第26條分別定有明文。足見民事訴訟法關於合意管轄之規
    定，除專屬管轄外，得排斥其他審判籍而優先適用（最高法
    院109年度台抗字第793號裁定意旨參照）。是當事人以合意
    定第一審管轄法院者，如具備民事訴訟法第24條所定前揭要
    件，當事人及法院均應受其拘束。
二、抗告意旨略以：兩造於民國108年5月3日簽訂專任委託銷售
    契約書（下稱系爭委售契約），由伊委託相對人銷售門牌號
    碼新北市○○區○○○路0段00號9樓房地（下稱系爭房地），嗣
    相對人違反系爭委售契約之受託人義務，應負賠償責任並返
    還伊前給付之服務費新臺幣（下同）38萬0,800元本息。系
    爭委售契約固有約定雙方合意以委售房地產所在地之地方法
    院為第一審管轄法院，然非必要，且伊現已非系爭房地所有
    權人，本件應依民事訴訟法第2條規定由相對人營業所所在
    地即本院管轄，原裁定將本件移送臺灣士林地方法院（下稱
    士林地院），顯有違誤，爰請求廢棄原裁定等語。
三、經查，抗告人起訴主張兩造間訂有系爭委售契約，惟相對人
    未盡受託人之忠實義務，致其受有損害，應依約返還前開服
    務費本息等情，有抗告人聲請支付命令狀、補正狀在卷（見
    司促卷第8、34-36頁），堪認本件係因系爭委售契約所生之
    訴訟，並無民事訴訟法所定專屬管轄之情。又系爭委售契約
    第16條約定：「合意管轄法院：因本契約發生之消費訴訟，
    雙方同意以房地產所在地之地方法院為第一審管轄法院」（
    見司促卷第43頁），而系爭房地所在地為新北市汐止區，足
    證兩造已以文書合意因系爭委售契約涉訟時，以士林地院為
    第一審管轄法院，揆諸前開說明，自得排斥其他審判籍而優
    先適用。況前開合意管轄之約定，顯係基於證據調查便利性
    及有利於不動產所有人即委售人之規範，而刻意排除以原就
    被之原則，應認屬排他性之合意管轄約定。從而，原裁定依
    職權將本件移送於兩造合意之士林地院，於法並無不合。抗
    告意旨指摘原裁定不當，求予廢棄，非有理由，應予駁回。
四、據上論結，本件抗告為無理由，依民事訴訟法第436條之1第
    3項、第495條之1第1項、第449條第1項、第95條、第78條，
    裁定如主文。 
中　　華　　民　　國　　111 　年　　12　　月　　15　　日
                  民事第二庭  審判長法　官　林鈺琅
　　　　　　　　　　　　　　　　　　法　官　陳雅瑩
　　　　　　　　　　　　　　　　　　法　官　郭子彰
本裁定不得再抗告。
中　　華　　民　　國　　111 　年　　12　　月　　15　　日
                                    書記官　李云馨